

EDUARDO BLANCO RIVAS

FULL STACK DEVELOPER // HTLM5 // Javascript // CSS3 // Node.js // React // DOM // Vite // Git

DATOS PERSONALES

MADRID, España eduardoblanco1987@gmail.com 602488895

PERFIL PROFESIONAL

Soy desarrollador Full Stack, me forme en el área de derecho y gerencia gastronómica pero desde el 2020 decidí emprender en un cambio de vida hacia la programación pasando por conocimientos básicos de IT y básico de Python, pero adentrándome plenamente al área de WEB DEVELOPER.

Soy fiel creyente que el trabajo en equipo es pilar fundamental de toda empresa para conseguir una máxima eficiencia, es por eso que mis compañeros de trabajo me consideran un trabajador involucrado no solo con la empresa sino con el personal.

Mi experiencia profesional se ha desarrollado en diferentes ámbitos como compras, supervisión de personal, logística, atención al cliente y gerencia gastronómica. Cada una de ellas me ha aportado competencias transversales, contactos en diferentes sectores y un incalculable desarrollo profesional y personal.

Mi objetivo es aplicar todo lo obtenido hasta ahora para lograr los mejores resultados posibles en vuestra compañía. Actualmente acabo de terminar de estudiar full stack development dándome los conocimientos iniciales para emprender en una nueva área.

EXPERIENCIA LABORAL

Purchase and logistic Manager, Kilómetros de Pizza SLU, Madrid

, MADRID

MARZO 2020 - PRESENTE

- o Gestionar el control presupuestario.
- o Elaborar Presupuestos dependiendo de la venta esperada.
- o Gestionar y Supervisar de personal y correcto reparto de tareas.
- o Ajustar las compras a un 24% de materia prima.

Unit Manager, Compass Group, MADRID

JUNIO 2019 - MARZO 2020

- o Gestionar el control presupuestario.
- o Elaborar Presupuestos dependiendo de la venta esperada.
- o Supervisión de personal y correcto reparto de tareas.
- o Elaboración de la oferta para ser presentada al cliente.
- o Aprender a manejar con una red logística interna de la compañía.

FORMACIÓN

Full Stack Development, Neoland, Madrid

SEPTIEMBRE 2022 - ENERO 2023

Data science, Code-Academy, MADRID

JULIO 2021 - JULIO 2021

Advances Styling with responsive Design, Michigan State University (Coursera), MADRID

NOVIEMBRE 2020 - ENERO 2020

Crash Course , Google (Coursera), Madrid

NOVIEMBRE 2020 - ENERO 2021

LINKS

https://www.linkedin.com/in/eduardo-blanco-rivas-/ https://github.com/EABR986

COMPETENCIAS	
CSS3	Angular
React	HTML5
MongoDB	Git
Java	JavaScript
Solución creativa de problemas	Node.js
IDIOMAS	
Ingles	Español; Castellano